Inventaris van de archieven van de Inspecties van de wapens en dienstvakken van de Koninklijke landmacht van het Ministerie van Defensie, 1945-1989
Nationaal Archief, Den Haag
- Inspectie der Genie (IdG), 1945-1970, 4
  - Operationele zaken, 4.2
    - Operaties en oefeningen, 4.2.1
      - Stukken, inclusief verslagen, betreffende de (herhalings)oefeningen van genie eenheden., 1949-1969; 495; 1 pak
      - Stukken betreffende de militaire bijstand tijdens de Watersnoodramp., 1953, 1956; 496; 1 omslag
      - Operaties en oefeningen., 1953-1968; 497-508; 11 omslagen en 1 stuk
        - Oefening Drietand. 1953, 497
        - Oefening Makefast. 1953-1954, 498
        - Oefening Lifeline. 1955, 499; 1 stuk
        - Oefening Epsilon. 1955-1956, 500
        - Oefening Heikant. 1956, 501
        - Operatie Huismus. 1957-1958, 502
        - Oefening Torenklok III. 1957-1958, 503
        - Operatie Delta. 1959, 504
        - Oefening Dominate IV en VI. 1959, 1961, 505
        - Oefening Quick Train. 1960-1963, 506
        - Oefening Back Lash II. 1962, 507
        - Oefening Fallex. 1962-1964, 1966, 1968, 508
      - Stukken betreffende de steunverlening bij de controle van zinkstukken gelegd aan de zuidwest kust van het eiland Ameland., 1957; 509; 1 omslag
      - Stukken betreffende de steunverlening bij de sloop van het landhoofd nabij de overweg van de spoorlijn Amersfoort - Zwolle., 1959; 510; 1 omslag
      - Stukken betreffende de steunverlening bij de bouw van een tijdelijke baileybrug ter gelegenheid van de tentoonstelling "Hart van Brabant" te Tilburg., 1959; 511; 1 omslag
      - Stukken betreffende de steunverlening bij de bouw van een tijdelijke baileybrug over de Schipholweg te Amsterdam., 1961; 512; 1 omslag
      - Stukken betreffende de steunverlening bij de bouw van een tijdelijke baileybrug over het Twentekanaal ter hoogte van de Haaksbergerweg te Hengelo., 1963; 513; 1 omslag
      - Stukken betreffende de steunverlening bij de berging van vliegtuigwrakken aan de Rieteweg te Zwolle en uit de Ringwiel bij het Fluessenmeer nabij Oudega., 1964-1966; 514; 1 omslag
      - Brief van de Commandant van de Genieschool inzake de steunverlening bij het herstel van de toegangsweg tot klooster "Arca Pacis" te Driebergen., 1965; 515; 1 stuk
      - Stukken betreffende de steunverlening bij de bouw van een tijdelijke baileybrug over de Korne te Buren., 1966; 516; I omslag
      - Voorlichtingsbulletin van Hoofd Bureau Interne Voorlichting met als titel "VN -Vredesoperaties"., 1966; 517; 1 stuk
      - Brief van de Inspecteur inzake de beperkingen, in verband met de concurrentie met burgeraannemers, bij hulpverlening aan derden door het Wapen der Genie., 1966; 518; 1 stuk
      - Stukken betreffende de steunverlening bij grondverzetwerkzaamheden ten behoeve van het onderkomen van het Nederlandse Invaliden Sport- en Recreatiecentrum "Voordorp" in het Fort aan de Voordorpsedijk te Maartensdijk., 1966-1967; 519; 1 omslag
      - Stukken betreffende de steunverlening bij de opruimingswerkzaamheden van munitie en wrakstukken van het Rijksvaartuig nr. 36 in de Kernhaven te Utrecht., 1967; 520; 1 omslag
      - Stukken betreffende de vorming en uitzending van een Geniedetachement voor steunverlening bij het waterwinningsproject in de deelstaat Bihar in India., 1967-1969; 521; 1 pak
      - Stukken betreffende een onderzoek naar aanwezigheid van munitieresten bij Hotel Oranjeoord te Hoog Soeren., 1968; 522; 1 omslag
      - Brief van de Beheerder van het Kerkhof voor Duitse gesneuvelden te IJsselsteijn met verzoek om steunverlening ten behoeve van de opsporing en opgraving van de in 1944 in de Drunensche Duinen door de Duitsers doodgeschoten en begraven elf Nederlandse gijzelaars., 1968; 523; 1 stuk
      - Brief van de Inspecteur inzake de bevelsverhoudingen en -vormen van steunverlening bij de inzet van genie-eenheden., 1969; 524; 1 stuk
    - Krijgskundige aangelegenheden, 4.2.2
      - Stukken betreffende de vordering van gebouwen na opheffing van het Militair Gezag., 1945-1946; 525; 1 omslag
      - Stukken betreffende de voorbereiding en eventuele uitvoering van vernielingen aan kunstwerken bij dreigend oorlogsgevaar., 1945-1948, 1951, 1954; 526; 1 omslag
      - Stukken betreffende de militaire inundatiën, zoals de Zuiderzeewerken, Peelkanalen en Vesting Holland, die van landsbelang zouden kunnen zijn., 1946, 1960; 527; 1 omslag
      - Stukken betreffende de mobilisatievoorbereidingen., 1950-1969; 528; 1 omslag
      - Stukken betreffende een overeenkomst met rederij T. Muller omtrent de Rijnevacuatie bij dreigend oorlogsgevaar., 1951-1952; 529; 1 omslag
      - Driemaandelijkse rapporten betreffende de voorbereiding oorlogsvoorziening genie- en versterkingsmaterialen., 1952-1953; 530; 1 omslag
      - Stukken betreffende de vorderingen van geniematerieel in geval van mobilisatie., 1952-1954, 1959, 1963, 1967; 531; 1 omslag
      - Stukken betreffende de uitvoering van de Wet Bescherming Waterstaatswerken in oorlogstijd., 1952, 1955; 532; 1 omslag
      - Stukken betreffende de voorbereiding en eventuele uitvoering van vernielingen van de Maasstuwen bij dreigend oorlogsgevaar., 1955; 533; 1 omslag
      - Beschouwingen, voorspellingen en effecten van een radioactieve fall-out na gebruik van kernwapens., 1955-1969; 534; 1 omslag
      - Operatiebevelen van de IdG., 1958, 1961-1962, 1964; 535; 1 pak
      - Codetelegrammenboeken waarin de mobilisatie- en veiligheids-telegrammen zijn opgenomen alsmede de aanwijzingen voor de verwerking van oefenberichten tijdens alarmoefeningen., 1958, 1963-1965; 536; 1 omslag
      - Stukken betreffende de bilaterale logistieke samenwerking met de Verenigde Staten., 1963; 537; 1 omslag
      - Memorandum van de Inspecteur inzake de bescherming tegen aanvallen met nucleaire, bacteriologische en chemische strijdmiddelen., 1963; 538; 1 stuk
      - Stukken betreffende de vergroting van het geniepotentieel 1 Legerkorps in de eerste fase van een conflict., 1965-1966; 539; 1 omslag
      - Stukken betreffende de grondslagen voor inrichting van schuilplaatsen te velde bij nucleaire, bacteriologische en chemische oorlogvoering., 1965-1967; 540; 1 omslag
      - Verslagen van de vergaderingen betreffende een "Nucleaire, bacteriologische en chemische drill" van diverse wapens., 1967-1968; 541; 1 omslag
      - Voorlopig memorandum van de Inspecteur inzake het optreden van genietroepen in de moderne oorlogvoering voor de periode 1975 - 1985., 1969; 542; 1 stuk
    - Ceremoniële aangelegenheden, 4.2.3
      - Stukken betreffende het vaandel van de Genie (1 Regiment Genietroepen)., 1945-1968; 543; 1 omslag
      - Brief van de Inspecteur inzake de vervaardiging van een Genietegel van het Depot Pioniers., 1949; 544; 1 stuk
      - Stukken betreffende de commando-overdracht van brigadegeneraal V. Bernasco aan kolonel der Genie J. Kroes bij de IdG., 1964; 545; 1 omslag
      - Stukken betreffende de inzet van genieonderdelen bij het huwelijk van HKH Prinses Beatrix met de heer Claus von Amsberg., 1966; 546; 1 omslag
  - Commissies en werkgroepen, 4.3
    - Instellingsbeschikking van de Commissie Aanschaffingseisen Patrouilleboten., 1951; 547; 1 stuk
    - Stukken betreffende de Werkgroep Sanering Geniematerieel., 1963-1964, 1966; 548; 1 omslag
    - Stukken betreffende de Werkgroep Mechanische Uitrusting., 1963, 1965-1969; 549; 1 omslag
    - Verslagen van de vergaderingen van de KL Werkgroep Nucleaire, Bacteriologische en Chemische zaken., 1964-1969; 550; 1 omslag
    - Stukken betreffende de Werkgroep Werkplaatsen Genieschool., 1965; 551; 1 omslag
    - Stukken betreffende de Commissie Genie Reglementen en Voorschriften., 1965-1966; 552; 1 omslag
    - Stukken betreffende de Werkgroep Mijnenopleiding bij niet Genie-eenheden., 1965-1966; 553; 1 omslag
    - Verslagen van de vergaderingen van de Werkgroep Amfibisch (brug)materieel., 1965-1967; 554; 1 omslag
    - Instellingsbeschikking van de Subwerkgroep Kleding, schoeisel, beschermende kleding inclusief overgooiers, persoonlijke uitrusting, dekzeilen., 1967; 555; 1 stuk
    - Verslagen van de vergaderingen van de Werkgroep Vernielingsmiddelen en mijnen., 1968-1969; 556; 1 omslag
    - Stukken betreffende de Subwerkgroep Nucleaire, Bacteriologische en Chemische ontsmetting., 1969; 557; 1 omslag
  - Personeel, 4.4
    - Stukken betreffende opleidingen en cursussen., 1951-1970; 558-560; 3 pakken
      - 1951-1962, 558
      - 1963-1966, 559
      - 1967-1970, 560
    - Stukken betreffende het burgerpersoneel werkzaam bij de IdG., 1952, 1968; 561; 1 omslag
    - Stukken betreffende de officieren werkzaam bij de IdG., 1953, 1956, 1958, 1967; 562; 1 omslag
    - Stukken betreffende de functiebeschrijvingen en "Careerfields", opleidings- en bevorderingsgang., 1954, 1956, 1963; 563; 1 omslag
    - Stukken betreffende de korps-, rang-, wapenonderscheidingstekens en de emblemen bij het Wapen der Genie., 1954, 1958-1959, 1961-1962; 564; 1 omslag
    - Stukken betreffende de geneeskundige controle van personeel blootgesteld aan ioniserende stralen., 1961; 565; 1 omslag
    - Stukken betreffende de diensttijdverkorting, in het bijzonder voor wat betreft de opleiding van dienstplichtig geniepersoneel., 1966-1967; 566; 1 omslag
    - Behoeftebepalingen en voortgang van het project Technisch Specialisten., 1966-1968; 567; 1 omslag
    - Kwartaalrapporten van de Sectie S1 (personeel) van de IdG., 1966-1968; 568; 1 omslag
    - Opgave jaarbehoefte van dienstplichtig personeel bij het Wapen der Genie., 1967; 569; 1 stuk
  - Materieel, 4.5
    - Stukken betreffende spring- en ontstekingsmiddelen met toebehoren., 1947-1963; 570; 1 omslag
    - Stukken betreffende de beproeving met holle ladingen op pantserplaten, kazematten en vliegvelden., 1949-1951, 1953-1955; 571; 1 omslag
    - Stukken betreffende de beproeving van verschillende landingsvaartuigen als pontveer voor tanks van de Koninklijke Marine en Britse marine., 1950; 572; 1 omslag
    - Brief van de Inspecteur inzake de beproeving van het onder spanning zetten van puntdraadhindernissen en van water., 1950; 573; 1 stuk
    - Brief van de Inspecteur inzake een uiteenzetting over en een demonstratie van proefpalen voor een vechtwagen hindernis., 1950; 574; 1 stuk
    - Stukken betreffende de beproeving van de ontspoorschoen., 1950-1951; 575; 1 omslag
    - Stukken betreffende de beproeving van kleefstoffen, plakmiddelen en lijmsoorten voor springmiddelen., 1950-1951, 1964, 1968; 576; 1 omslag
    - Stukken betreffende vlammenwerpers met toebehoren., 1950, 1955-1956, 1965, 1968; 577; 1 omslag
    - Stukken betreffende rijksvaartuigen, boten en dekschuiten met toebehoren., 1950-1967; 578-579; 2 pakken
      - 1950-1960, 1962-1963, 578
      - 1964-1967, 579
    - Stukken betreffende camouflage en maskering met toebehoren., 1950-1968; 580-581; 2 pakken
      - 1950-1958, 580
      - 1960-1968, 581
    - Stukken betreffende (bailey)bruggen, pontons, vlotten en veerponten met toebehoren., 1950-1969; 582-586; 5 pakken
      - 1950-1953, 582
      - 1954, 583
      - 1955-1958, 584
      - 1959-1964, 585
      - 1965-1969, 586
    - Stukken betreffende mijnen met toebehoren., 1950-1969; 587-590; 4 pakken
      - 1950-1953, 587
      - 1954-1957, 588
      - 1958-1959, 1961-1963, 589
      - 1964-1969, 590
    - Stukken betreffende het materieel ten behoeve van de waterzuivering, drink- en noodwatervoorziening., 1950-1969; 591; 1 omslag
    - Memorandum van de Inspecteur inzake de berekening van standaard hoeveelheden stellingsmaterialen voor verschillende legeronderdelen., 1951; 592; 1 stuk
    - Stukken betreffende de beproeving van de draagbare pionierschop., 1951-1952; 593; 1 omslag
    - Stukken betreffende gasmaskers en toebehoren., 1951, 1953-1963, 1965-1969; 594; 1 pak
    - Stukken betreffende de beproeving van het Franse boortoestel, ook wel sondeuse "Benito"., 1951, 1955; 595; 1 omslag
    - Stukken betreffende het gebruik van prikkeldraad (concertina's) en struikeldraad., 1951, 1962, 1964, 1966; 596; 1 omslag
    - Stukken betreffende grondverzetmachines zoals graafmachines/kranen, dozers/laadschoppen, graders, wroeters en tractoren met toebehoren., 1951-1969; 597; 1 pak
    - Stukken betreffende de beproeving van schuimplastic met als doel het onzinkbaar maken van pontons., 1952; 598; 1 omslag
    - Stukken betreffende de beproeving van luchtpompen van Jacobs & Partners te Brasschaet., 1952; 599; 1 omslag
    - Brief van de Inspecteur inzake een demonstratie van een railbreker voor het vernielen van spoorbanen met behulp van springstof., 1952; 600; 1 stuk
    - Stukken betreffende (zenuw)gasverkennings- en detectieuitrusting met toebehoren., 1952-1967; 601; 1 omslag
    - Brief van de Inspecteur inzake de eigenschappen van Mystox en Cunax bij het impregneren van zandzakken., 1953; 602; 1 stuk
    - Verslag van een excursie over het geniematerieel, bijgewoond door delegaties van de Europese Defensie Gemeenschap, aan de Britse School of Military Engineering te Chatham., 1953; 603; 1 stuk
    - Stukken betreffende een eerste beproeving van napalm fougassen., 1953-1955; 604; 1 omslag
    - Stukken betreffende het gebruik, deugdelijkheid en beproeving van vuurkoord (veerontstekers) en loodrektijdontstekers Mk9 C1., 1953, 1958-1959, 1965; 605; 1 omslag
    - Stukken betreffende (rook)generatoren en aggregaten., 1953-1969; 606; 1 omslag
    - Stukken betreffende de invoering van een persoonlijke (flash-)dosismeter., 1954; 607; 1 omslag
    - Stukken betreffende draagbare ontsmettingsapparatuur en -installaties en toebehoren., 1954, 1959, 1965-1969; 608; 1 omslag
    - Stukken betreffende de wegverlichting en markeerlicht van stafbureauwagens, tankdozers en brugleggende tanks., 1954, 1964; 609; 1 omslag
    - Stukken betreffende aanhangwagens, trekkers en opleggers met toebehoren., 1954-1966; 610; 1 omslag
    - Stukken betreffende een onderzoek naar de gronddruk welke wordt veroorzaakt door een rijdende tank., 1955-1956; 611; 1 omslag
    - Stukken betreffende de beproeving van gaspakken., 1955-1956; 612; 1 omslag
    - Stukken betreffende de beproeving van poncho's, inclusief drukknopen., 1955-1957, 1959; 613; 1 omslag
    - Technische Bulletins uitgegeven door de IdG., 1955, 1962-1964, 1966-1969; 614; 1 pak
    - Stukken betreffende de beproeving van een prototype nachtzientrainer., 1956; 615; 1 omslag
    - Stukken betreffende een onderzoek naar de gedragingen van een speciaal koelwater behandelingsmiddel ter voorkoming van ketelsteenafzetting en corrosie van motorkoelsystemen., 1956; 616; 1 omslag
    - Stukken betreffende een nader onderzoek op organisatorisch en opleidingsgebied bij het 4 Divisie Geniebataljon naar aanleiding van een onbevredigend rapport van het Materieelinspectie Orgaan., 1956; 617; 1 omslag
    - Stukken betreffende brandblussers met toebehoren., 1956-1968; 618; 1 omslag
    - Stukken betreffende het zwemvest, waadpak en duikerpak met toebehoren., 1956-1969; 619; 1 omslag
    - Brief van de Inspecteur inzake de militair technische eisen en een voorstel tot aanschaffing van een elektrische testbank., 1957; 620; 1 stuk
    - Stukken betreffende het voorbereid barakkenmaterieel., 1957-1958; 621-622; 2 pakken
      - 1957, 621
      - 1958, 622
    - Stukken betreffende de gebruiksgereedheid, onderhoudstoestand en inzetbaarheid van geniematerieel., 1957, 1960, 1962, 1968-1969; 623; 1 omslag
    - Stukken betreffende de indeling van radiologische meetapparatuur bij de KL., 1958; 624; 1 omslag
    - Stukken betreffende de modificatie van de Centurion tot tankdozer en brugleggende tank (schaarbrugtank) met toebehoren., 1958, 1960-1964, 1968-1969; 625; 1 pak
    - Stukken betreffende de variabele chassisopbouw van de YA 314 voertuigen., 1958-1960, 1965; 626; 1 omslag
    - Stukken betreffende de beproeving, keuring en opslag van het huidontsmettingspoeder., 1959, 1962, 1964, 1966-1968; 627; 1 omslag
    - Autorisatiestaten van de genieonderdelen., 1960, 1963-1966; 628; 1 omslag
    - Stukken betreffende de ontwikkelingen van traangas., 1960, 1966; 629; 1 omslag
    - Memorandum van de Inspecteur inzake de benodigde verbindingsmiddelen voor de inzet van de genietroepen., 1961; 630; 1 stuk
    - Stukken betreffende de beproeving van de rekenplank voor indirect vuur met tanks., 1961-1962; 631; 1 omslag
    - Verslagen van de vergaderingen betreffende "Bevoorrading-onderhoud" geniematerieel in de Nationale Sector., 1961-1963, 1965-1970; 632; 1 pak
    - Verslag van de Dienst der Genie inzake een beproeving van een nieuw type standaard springblokje., 1962; 633; 1 stuk
    - Rapport van de Korps Commandotroepen inzake een beproeving van neopreen luchtzakken., 1962; 634; 1 stuk
    - Stukken betreffende de pionier- en timmeruitrusting., 1962-1963; 635; 1 omslag
    - Stukken betreffende de overdracht, overheveling en sanering van geniematerieel., 1962, 1965-1967; 636; 1 omslag
    - Stukken betreffende de noodenergie en noodstroomvoorziening., 1962, 1967-1969; 637; 1 omslag
    - Stukken betreffende de logistieke ondersteuning van de Assigned Forces voor de Genie., 1963, 1965-1967; 638; 1 pak
    - Stukken betreffende vernielingsladders en schiethamers (Fix Rammer)., 1963, 1966-1967; 639; 1 omslag
    - Verslag van de beproeving door de 11 Pantsergeniecompagnie van het YP 408 pantservoertuig ter vervanging van de AMX tank., 1964; 640; 1 stuk
    - Stukken betreffende de beproeving van Kits Individual Protection en Support Kit Overhead Protection., 1964-1965; 641; 1 omslag
    - Stukken betreffende de beproeving van rubbermatten en berubberd weefsel., 1965, 1968; 642; 1 omslag
    - Stukken betreffende de beproeving met belading van de M113(A1) als groepsvoertuig bij een pantsergeniecompagnie., 1966-1967; 643; 1 omslag
    - Materieelplannen 1968 - 1972 en 1969 - 1973 van de IdG., 1967; 644; 1 omslag
    - Verslag van het bezoek aan de Verenigde Staten inzake de technische ontwikkelingen met betrekking tot de nucleaire, bacteriologische en chemische aspecten van de Chieftain tank (Project Main Battle Tank -70)., 1967; 645; 1 stuk
    - Stukken betreffende de modificatie van houten rijsporen., 1967-1968; 646; 1 omslag
    - Stukken betreffende de voortgang van materieelprojecten ten behoeve van het Statusrapport Materieelprojecten., 1967-1969; 647; 1 omslag
    - Stukken betreffende de deugdelijkheid van het ventilatiesysteem (Durfal I, II en III) met betrekking tot het onderzoek op koolmonoxyde en nitreuze damp concentraties bij de Chieftain en Leopard 1 tank (Project Main Battle Tank -70)., 1968; 648; 1 omslag
    - Verslag van het bezoek aan West-Duitsland inzake de nucleaire, bacteriologische en chemische overdrukinstallatie (inclusief filtersysteem) van de Leopard 1 tank., 1968; 649; 1 stuk
    - Stukken betreffende het gebruik van vinyltekens (decalcomania)., 1968; 650
    - Stukken betreffende de indelingsnorm van nucleaire, bacteriologische en chemische uitrustingsstukken., 1968-1969; 651; 1 omslag
    - Stukken betreffende de tactische en militair-technische eisen voor een familie van aggregaten voor de zeventiger jaren., 1969; 652; 1 omslag
  - Gebouwen en terreinen, 4.6
    - Verslag van de bespreking opgemaakt door het Centraal Bouwbureau van de IdG inzake het in aanbouw zijnde vrijwilligerskamp te Oirschot., 1945; 653; 1 stuk
    - Brief van de Eerstaanwezend-Ingenieur te Utrecht inzake de overdracht van gronden Fort Blauwkapel in de gemeente Maartensdijk., 1945; 654; 1 stuk
    - Stukken betreffende de militaire (zweef)vliegvelden en terreinen., 1945-1966; 655; 1 omslag
    - Stukken betreffende het opruimen/slopen van bunkers, kazematten, forten, verdedigingswerken, damwanden, brugresten en sluizen., 1945-1969; 656-657; 2 pakken
      - 1945-1947, 1952-1953, 656
      - 1956-1959, 1961, 1963-1969, 657
    - Stukken betreffende de infrastructuur en verplaatsing van het Detachement Vaartuigendienst te Papendrecht en Gorinchem naar het Fort Crèvecoeur (Operatie Bever)., 1950, 1966; 658; 1 omslag
    - Stukken betreffende de plaatsen (kazerne-emplacementen/oefenterreinen) waar de nog vóór 1940 gebouwde gaskamers aanwezig zijn en de eventuele ontruiming of het weer in gebruik nemen hiervan ten behoeve van een nieuw op te richten gasschool., 1951; 659; 1 omslag
    - Brief van de Inspecteur inzake de uitbreiding van een stuk grond ten behoeve van het 1 Legerkorps Geniepark te Maarn., 1952; 660; 1 stuk
    - Memorandum van de Inspecteur inzake de locatie van de Basis Genieparken met bijbehorende werkplaatsen., 1952; 661; 1 stuk
    - Stukken betreffende de voormalige Duitse verdedigingswerken en inundatiën in Nederland tijdens de bezettingstijd 1940 - 1945., 1952, 1955; 662-663; 2 pakken
      - 1952, 1955 mei, 662
      - 1955 mei (vervolg), 663
    - Stukken betreffende de inrichting van een bruggenpark en het gebruik van een opslagterrein in de Nieuwe Bospolder te Hendrik Ido Ambacht., 1952, 1961-1962, 1968; 664; 1 omslag
    - Stukken betreffende de bouw, inrichting en infrastructurele aanpassingen van het Basis Geniepark bij Alphen aan de Rijn., 1952-1966; 665-667; 3 pakken
      - 1952-1955, 665
      - 1956, 666
      - 1957, 1961-1964, 1966, 667
    - Brief van de Inspecteur inzake het overdragen van 's Landswerf te Dordrecht aan de Gemeente Dordrecht., 1953; 668; 1 stuk
    - Stukken betreffende de aanpassingen en het gebruik van het springterrein te Schayk door de RVO/TNO en NV De Kruithoorn., 1955, 1957, 1967; 669; 1 omslag
    - Stukken betreffende de infrastructurele aanpassingen in de Prinses Margrietkazerne te Wezep., 1955, 1959; 670; 1 omslag
    - Stukken betreffende de bouw van drie loodsen te Sleeuwijk., 1956-1957; 671; 1 omslag
    - Stukken betreffende de infrastructuur en verplaatsing van de Genieschool uit de Dumoulinkazerne te Soesterberg naar de Frederik Hendrikkazerne te Vught (Operatie Bever)., 1956, 1964, 1966; 672; 1 omslag
    - Plattegronden van destijds door de Duitsers gelegde mijnenvelden in de omgeving van Winterswijk., 1957; 673; 1 omslag
    - Stukken betreffende het onderhoud van de oefenterreinen te Havelte, Oirschot, Oldebroek, Harskamp en Doornspijkse Heide., 1958; 674; 1 omslag
    - Brief van de Commandant 462 Pontonniersbataljon inzake de uitbreiding van het oefenterrein Hedel., 1959; 675; 1 stuk
    - Stukken betreffende de ruimtebehoefte voor onderbrenging van de IdG in de nieuwbouw te Gouda., 1961; 676; 1 omslag
    - Stukken betreffende de infrastructurele aanpassingen van het Genie Basisdepot te Gilze Rijen., 1961, 1963; 677; 1 omslag
    - Brief van de Inspecteur inzake het herstel en onderhoud van voor de krijgsmacht van belang zijnde infrastructuur objecten in oorlogstijd., 1963; 678; 1 stuk
    - Stukken betreffende de aanleg van het oefenterrein Keizersveer., 1963; 679; 1 omslag
    - Stukken betreffende de eventuele afstoting van de affuitloods te Geertruidenberg., 1964-1965; 680; 1 omslag
    - Stukken betreffende de mogelijke uitbreiding van het oefenterrein CO9 ten behoeve van de Machinistenschool voor de Aannemingsbedrijven in de omgeving van de Prinses Margrietkazerne te Wezep., 1966; 681; 1 omslag
    - Brief van de Commandant 101 Geniegevechtsgroep inzake een eventuele bouw van een baileybrug ten behoeve van de Infanterieschool in de Jan van Schaffelaarkazerne te Harderwijk., 1966; 682; 1 stuk
    - Stukken betreffende de verplaatsing van de Mechanische Uitrusting School uit de Prinses Margrietkazerne te Wezep naar de Lunettenkazerne, Mineurshallen en oefenterrein "De Kamp" te Vught (Operatie Spring Over)., 1966-1969; 683; 1 omslag
    - Stukken betreffende de bestemming van het oefenterrein "De Punt" te Keizersveer., 1967; 684; 1 omslag
    - Instellingsbeschikking van de Commissie Bouw- en herstelwerk in buitengewone omstandigheden., 1967, 1969; 685; 1 omslag
  - Financiën, 4.7